【裁判字號】    97,易,3718
【裁判日期】    980325
【裁判案由】    毀損等
【裁判全文】
臺灣板橋地方法院刑事判決              97年度易字第3718號
公  訴  人  臺灣板橋地方法院檢察署檢察官
被      告  丁○○
上列被告因毀損等案件，經檢察官提起公訴（97年度偵字第
29952 號），本院判決如下：
    主  文
丁○○損壞他人之自小客車引擎蓋，足以生損害於他人，處拘役
拾日，如易科罰金，以新臺幣壹仟元折算壹日。又損壞他人之
玻璃門，足以生損害於他人，處拘役肆拾日，如易科罰金，以新
臺幣壹仟元折算壹日。應執行拘役陸拾日，如易科罰金，以新臺
幣壹仟元折算壹日。
    事  實
一、丁○○有傷害前科。其於民國97年9 月23日下午，因懷疑其
    母之助行器遭乙○○之三弟夫妻取走，而與其三弟夫妻發生
    口角，丁○○遂於同日下午5 時許至乙○○位於臺北縣三重
    市○○○路○段5 號之住處欲理論此事，惟因該處當時僅有
    乙○○癱瘓在床之母親及負責照護之印尼籍看護甲○○○○ ○○○○○○○○○○ （下稱優妮）在家，丁○○遂心生不滿，而基於毀
    損之犯意，以腳踹擊乙○○所有，停放於該處門口車牌號碼
    為8K-7526 號之自小客車引擎蓋，致該引擎蓋凹陷損壞，足
    以生損害於乙○○。丁○○後又於當日下午約6 時許折返該
    處，然因乙○○之弟李全良經優妮告知後已外出尋找丁○○
    ，致丁○○仍未覓得乙○○家中可負責對談之人，竟又心生
    不滿，且其理應注意到當時優妮站在該處玻璃門旁，若驟然
    將玻璃打破，玻璃碎片將可能割傷優妮，當時復無不能注意
    之情事，詎丁○○猶基於毀損之犯意，以腳踹擊乙○○家中
    之玻璃門，致該玻璃門上之玻璃整片破碎損壞，足以生損害
    於乙○○，該玻璃碎片並因此飛散割傷在旁之優妮，使優妮
    受有右食指及左大腿撕裂傷、左大腿擦傷等傷害。
二、案經之乙○○及優妮訴由臺北縣政府警察局三重分局報請臺
    灣板橋地方法院檢察署檢察官偵查起訴。
    理  由
一、證人即告訴人乙○○、優妮於警詢中所為之證述，及醫師李
    振興所開立之診斷證明書一紙，雖均係被告丁○○以外之人
    於審判外之陳述，然經本院於審判期日提示被告調查證據並
    告以要旨後，被告就此部分證據之證據能力方面均未聲明異
    議（僅爭執優妮證述之證明力），且本院審酌證人乙○○、
    優妮二人本人前與被告素不相識（被告僅認識李全良，而與
    被告發生爭執者為乙○○之三弟，並非乙○○本人），並無
    怨隙，李振興醫師則係依其專業執行醫療職務之人，衡情並
    無曲詞誣陷被告之動機，是證人乙○○、優妮於案發後記憶
    猶新之情況下所為之陳述，及醫師李振興本於其醫療專業所
    開立之診斷證明書，可信性均屬甚高，如引用渠等上開言詞
    或書面陳述作為證據應屬適當，依刑事訴訟法第159 條之5
    規定，即有證據能力。
二、訊據被告丁○○固坦承於上開時、地前往乙○○住處之事實
    ，惟矢口否認有毀損及傷害之犯行，辯稱：伊並不認識告訴
    人乙○○，只認識住在案發地點五樓之乙○○弟弟（應為李
    全良，僅不過被告不知其真實姓名），伊案發當天於路上見
    到告訴人乙○○三弟夫妻（住在案發地點二樓者，當時被告
    不認識該對夫妻）疑似使用其母親遭竊之助行器，上前理論
    後與對方發生爭吵，向鄰居打聽之後方循線至告訴人上開住
    處，欲再向對方理論，惟其到場時僅有告訴人優妮、一名老
    人及太太，優妮表示老闆不在，伊並沒有毀損該自小客車引
    擎蓋及玻璃門，玻璃門原本就破了，優妮係在撿拾玻璃時割
    到受傷的，之後還有一名年輕男子到場用衛生紙包著彈殼給
    伊云云。經查：
(一)被告因懷疑其母親助行器遭告訴人乙○○家中之人所竊取，
    故於上開時、地至告訴人乙○○家中，及乙○○家中玻璃門
    之玻璃破碎，告訴人優妮受有前揭傷害等事實，為被告所供
    承不諱，核與證人即告訴人乙○○於警詢及本院審理中、證
    人即告訴人優妮於警詢、偵查及本院審理中，證人即被告之
    妻丙○○於本院審理中所為之證述大致相符，並有診斷證明
    書一紙、現場及被告傷勢照片四幀附卷可稽，是此部分之事
    實堪以認定，合先敘明。
(二)前揭被告先後二次折返告訴人乙○○住處，並以腳踹擊乙○○上開自小客車致該自小客車引擎蓋凹陷，及以腳踹破該處
    玻璃門之玻璃，使該玻璃破碎後，飛散之玻璃碎片因而割傷
    告訴人優妮等事實，業據證人優妮迭於警詢、偵查及本院審
    理中均證述甚詳，前後所證亦大致相符。按被告自承案發前
    並不認識告訴人乙○○，則乙○○與其所聘僱之外籍看護即
    證人優妮，自與被告並無怨隙可言，況被告自承與住在上開
    處所五樓之乙○○弟弟是好朋友（參見本院審判筆錄第6 頁
    ），而其懷疑竊取助行器者依被告之妻所述係住在二樓之乙○○三弟（參見上開本院審判筆錄第11頁），雙方爭吵後被
    告夫妻隨即循線前往上開處所，換言之，案發當天除乙○○
    三弟夫妻曾與被告夫妻爭吵外，其餘乙○○家人根本不知悉
    此事，又豈有可能事先刻意弄凹自己自小客車之引擎蓋及敲
    破自己家中之玻璃來誣陷被告？可徵證人優妮之證述，可信
    度甚高。
(三)再依被告傷勢照片所示（參見97年度偵字第29952 號偵查卷
    第14頁下方照片），被告當時在右腳內側之腳踝處受有長約
    數公分之橫向一字型割傷，被告雖稱其當時進入告訴人乙○○家中時，該玻璃業已破碎，其當時未穿鞋、打赤腳，故走
    過該處即遭割傷等語（參見本院98年1 月7 日準備程序筆錄
    第2 頁及上開本院審判筆錄第11頁），然以一般成年男子之
    腳踝高度而言，應至少離地面有四、五公分，則被告眼見地
    上有一堆碎玻璃，又豈有可能光著腳踩過去？縱使踩過去，
    被告既然赤腳，理應係在腳掌外緣之高度遭到割傷，又豈會
    在離腳底四、五公分以上之高度遭已散落地面之玻璃割出橫
    向之傷口？此均顯見被告所辯不符情理，且與其所受傷勢不
    符，令人難以採信。衡情被告腳踝處之傷口，當係其以腳踹
    破玻璃時所受之傷勢，方符情理。此亦可徵證人優妮前揭所
    證，堪以採信。
(四)證人丙○○雖稱其當時與被告一同前往上開處所，被告並未
    毀損該自小客車引擎蓋及玻璃門云云，然查其為被告之妻，
    所述已難免令人有偏袒被告之疑慮，且其證稱當時被告身穿
    藍色拖鞋（參見上開本院審判筆錄第11頁），亦與被告所述
    其係打赤腳乙節不符。另證人優妮稱被告第一次係一個人來
    ，第二次係與另一名高高的男生來，是證人丙○○是否全程
    在場，抑或係證人乙○○回家前才趕赴現場，並非無疑，是
    其所證，實難逕為有利於被告之認定，附此敘明。
(五)據此，被告上開所辯，尚非足採，本案事證明確，被告犯行
    堪以認定。
三、論罪科刑部分：
(一)被告先後損壞他人之自小客車引擎蓋及玻璃門，核其上開所
    為，均係犯刑法第354 條之毀損罪，又其致告訴人優妮成傷
    部分，則係犯刑法第284 條第1 項前段之過失傷害罪。其毀
    損玻璃門之行為同時致告訴人優妮受傷，係以一行為同時觸
    犯上開二罪，為想像競合犯，應依刑法第55條從一重依毀損
    罪處斷。其所犯上開二毀損罪間，犯意各別、行為互殊，應
    予分論併罰。
(二)本院爰審酌被告前已有傷害前科，有臺灣高等法院被告前案
    紀錄表一份在卷可按，猶不知控制自己之脾氣，而在衝動之
    下為本案之毀損等犯行，惟其究係因懷疑自己母親助行器遭
    竊而在一時衝動下所為，尚非出於其他之卑劣動機，惡性尚
    輕，兼衡告訴人乙○○所受財產上之損失及告訴人優妮所受
    之傷害均非甚重，暨被告犯罪後否認犯行，不見悔意之態度
    等一切情狀，分別量處如主文所示之刑，及定其應執行之刑
    ，並均諭知易科罰金折算標準，以資懲儆。
據上論斷，應依刑事訴訟法第299 條第1 項前段，刑法第354 條
、第284 條第1 項前段、第55條、第41條第1 項、第51條第6 款
，刑法施行法第1 條之1 第1 項、第2 項前段，判決如主文。
本案經檢察官吳宗光到庭執行職務。
中    華    民    國    98    年    3     月    25    日
                  刑事第十三庭  法  官 張紹省
以上正本證明與原本無異。
如不服本判決應於收受判決後十日內向本院提出上訴書狀，並應
敘述具體理由。其未敘述上訴理由者，應於上訴期間屆滿後20日
內向本院補提理由書（均須按他造當事人之人數附繕本）「切勿
逕送上級法院」。
                                書記官 周雅玲
中    華    民    國    98    年    3     月    25    日
附錄本案論罪科刑法條全文：
中華民國刑法第284條第1項
因過失傷害人者，處六月以下有期徒刑、拘役或五百元以下罰金
，致重傷者，處一年以下有期徒刑、拘役或五百元以下罰金。
中華民國刑法第354條：
毀棄、損壞前二條以外之他人之物，或致令不堪用，足以生損害
於公眾或他人者，處二年以下有期徒刑、拘役或五千元元以下罰
金。


司法院資訊處製作；財團法人民間司法改革基金會備份。
